---
title: "sentiment-test1"
author: "Lâm Hoài Kim Ngân"
date: "2024-11-04"
output: html_document
---

```{r install-package}
  # Tải các thư viện
  library(tidyverse)
  library(tidytext)
  library(syuzhet)
  library(ggplot2)
  library(dplyr)
  library(tm)
```
```{r read-file}
  # Đọc dữ liệu từ tập tin CSV
data <- read.csv("./course_data_clean.csv")
data

```
```{r read-file}
  # Đọc dữ liệu từ tập tin CSV
data <- read.csv("./course_data_clean.csv")
#lấy cột dữ liệu reviews
texts <- data$reviews

```

```{r corpus}
# Tạo corpus từ dữ liệu văn bản
corpus <- VCorpus(VectorSource(texts))
# Tiền xử lý văn bản
corpus_clean <- corpus %>%
  tm_map(content_transformer(tolower)) %>%       # Chuyển thành chữ thường
  tm_map(removePunctuation) %>%                  # Loại bỏ dấu câu
  tm_map(removeNumbers) %>%                      # Loại bỏ số
  tm_map(removeWords, stopwords("english")) %>%  # Loại bỏ stopwords tiếng Anh
  tm_map(stripWhitespace)                        # Loại bỏ khoảng trắng thừa

# Chuyển đổi corpus thành dataframe
clean_texts <- sapply(corpus_clean, as.character)

```
Có nhiều phương pháp để phân tích cảm xúc. Dưới đây là hai phương pháp phổ biến sử dụng các gói syuzhet và tidytext.

a. Sử dụng gói syuzhet
Gói syuzhet cung cấp các công cụ để trích xuất cảm xúc từ văn bản.
```{r syuzhet}
# Trích xuất cảm xúc sử dụng phương pháp NRC
sentiments <- get_nrc_sentiment(clean_texts)

# Tính tổng cảm xúc
total_sentiments <- colSums(sentiments)

# Hiển thị kết quả
print(total_sentiments)

```
b. Sử dụng gói tidytext
Gói tidytext cho phép phân tích cảm xúc theo cách tiếp cận tidy.
```{r tydytext}
# Trích xuất cảm xúc sử dụng phương pháp NRC
sentiments <- get_nrc_sentiment(clean_texts)

# Tính tổng cảm xúc
total_sentiments <- colSums(sentiments)

# Hiển thị kết quả
print(total_sentiments)

```
5. Trực quan hóa kết quả
Sau khi có kết quả phân tích cảm xúc, bạn có thể trực quan hóa chúng để dễ dàng hiểu và trình bày.
```{r visuaize}
# Trực quan hóa tổng cảm xúc sử dụng ggplot2
sentiment_df <- data.frame(sentiment = names(total_sentiments), 
                           count = as.numeric(total_sentiments))

ggplot(sentiment_df, aes(x = sentiment, y = count, fill = sentiment)) +
  geom_bar(stat = "identity") +
  theme_minimal() +
  labs(title = "Phân tích Cảm xúc", x = "Cảm xúc", y = "Số lượng") +
  theme(axis.text.x = element_text(angle = 45, hjust = 1))


```
